【裁判字號】    98,抗,1376
【裁判日期】    990104
【裁判案由】    聲請定其應執行刑
【裁判全文】
臺灣高等法院刑事裁定                  98年度抗字第1376號
抗 告 人
即受刑人  甲○○
上列抗告人因聲請定其應執行刑案件，不服臺灣板橋地方法院中
華民國98年11月25日裁定（98年度聲字第5663號），提起抗告，
本院裁定如下：
    主  文
抗告駁回。
    理  由
一、本件抗告意旨略以：
（一）查刑法第51條數罪併罰規定「分別宣告其罪之刑，依左例
      各款定其應執行者」其中第5款明定「宣告多數有期徒刑
      者，於各刑中之最長刑期以上，各刑合併之刑期以下定其
      刑期」。參照同法第2條第1項「行為後法律有變更者，適
      用行為時之法律，但行為後之法律而有利於行為人者，適
      用最有利於行為人之法律」即採從新從輕新法施行後，應
      依刑法第2條第1項之規定，在新法施行前亦同。
（二）惟查同法第56條連續犯之規定，業於民國94年2月20日修
      法公布、刪除，並於95年7月1日施行，而連續犯之所以廢
      除，係因實務界，對於「同一罪名」，認定過寬，所謂「
      概括犯意」經常可連綿數年之久，且在採證上多於寬鬆，
      致過度擴張連續犯概念，併案浮濫，造成刑罰不公之現象
      ，在修正後，基於連續犯原為數罪之本質，及刑罰之「公
      平原則」，按照新法實施以來，各法院中對其罪犯所判之
      例，參照如「販賣毒品案例，其被告所犯5次販賣行為，
      判刑時，依次分別判刑15年『5個15計75年』後定其應執
      行大約18年6月至19年」，又如「強盜案例」所犯普通強
      盜案件…等亦同，聲請人所犯下多數次犯行，其現況之判
      決度與強盜行為亦不惶多讓，更而有甚之，惟強盜行為，
      歷屆律法罪之高度犯罪行為，何等同竊盜等之低度行為論
      之，依照比例，所獲之罪責等同，但行為之高低相差巨大
      ，顯見違背比例原則之處，殊為明確，今聲請人特呈聲請
      書狀，請本著至公至正，悲天憫人之心，給予合理公平，
      及悔過向上的機會，予以從新從輕，為最有利於聲請人之
      裁定云云。
二、按判決確定前犯數罪者，應併合處罰之；又數罪併罰，宣告
    多數有期徒刑者，於各刑中之最長期以上，各刑合併之刑以
    下，定其刑期，但不得逾三十年；又數罪併罰有二裁判以上
    者，依第51條規定，定其應執行刑；以上各情，觀之刑法第
    50條、第51條第5款、第53條之規定自明。
三、查本件抗告人即受刑人甲○○因搶奪等案件，先後經判處如
    附表所示之刑，並均經分別確定在案，有各該判決附卷可稽
    ，依刑法第53條、第51條第5款規定，應定其應執行之刑；
    原審因檢察官之聲請，認聲請為正當，應定其應執行之刑。
    而依前開各判決書所載，抗告人被處之刑，合計共33罪，全
    部刑期合計為有期徒刑8年1月，其中最長之刑期為有期徒刑
    2年，原審裁定合併定其執行刑為有期徒刑6年5月，經核並
    無不合。
四、至抗告人雖以前開抗告意旨所載理由泛言指摘原裁定合併之
    執行刑過重，經核尚非有理由，應予駁回。
五、據上論結，應依刑事訴訟法第412條，裁定如主文。
中    華    民    國    99    年    1     月    4     日
                  刑事第十六庭審判長法  官  陳晴教
                                    法  官  王敏慧
                                    法  官  許增男
以上正本證明與原本無異。
如不服本裁定，應於收受送達後五日內向本院提出抗告狀。
                                    書記官  廖麗蓮
中    華    民    國    99    年    1     月    6     日


司法院資訊處製作；財團法人民間司法改革基金會備份。
